臺灣高等法院民事裁定　　　　　　　　　100年度抗字第289號
抗　告　人　陳阿嬌
　　　　　　陳信正
　　　　　　陳晴美
　　　　　　陳美惠
　　　　　　陳惠玉
　　　　　　陳信志
　　　　　　陳怡成
　　　　　　陳怡安
兼　共　同
代　理　人　陳信榮
上列抗告人因與相對人許甘炎間分割共有物事件，對於中華民國
100年2月1日臺灣宜蘭地方法院95年度訴字第278號所為裁定提起
抗告，本院裁定如下：
    主  文
抗告駁回。
抗告費用由抗告人負擔。
    理  由
一按提起抗告應於裁定送達後10日之不變期間內為之。提起抗告
  ，如逾抗告期間，原第一審法院應以裁定駁回之。民事訴訟法
  第487條本文、第495條之1第1項準用同法第442條第1項，分別
  定有明文。次按所謂為訴訟行為者，係指在法院為之，當事人
  在家中或在他處所所為之準備行為，當然不能認為已為訴訟行
  為（最高法院50年台抗字第311 號判例意旨參照）。
二查許甘炎與抗告人、陳信正、許榕騫間分割共有物事件，經原
  法院於民國（下同）96年6 月25日判決（案號：95年度訴字第
  278號）後，抗告人於98年3月10日聲請更正上開判決，經原法
  院於99年12月31日以裁定駁回抗告人之聲請，該裁定正本業於
  100年1月10日送達聲請人兼共同代理人陳信志位於臺北市○○
  路149 號4樓之住所，此有送達證書可稽（見原法院卷2第72頁
  ），揆諸首揭規定，抗告期間應自100年1月11日起算，並扣除
  4 日在途期間（按聲請人兼共同代理人陳信志之住所地非原法
  院管轄區域，依司法院訂頒「法院訴訟當事人在途期間標準」
  第2 、3條規定，應扣除在途期間4日），算至100年1月24日屆
  滿，抗告人遲至100年1月25日始向原法院提出抗告狀（見原法
  院卷2 第73頁），顯已逾抗告期間。抗告人雖主張其於100年1
  月23日上午向新店郵局投遞抗告狀及匯付抗告費用云云，並提
  出執據為證（本院卷第5 頁），惟揆之首開說明，抗告人為抗
  告之訴訟行為，須在法院為之，其向新店郵局投遞抗告狀及匯
  付抗告費用之行為，係其提出抗告之準備行為，不能認為已提
  出抗告，故抗告人執此主張其抗告未逾期，並無可採。是原法
  院認抗告人之抗告已逾抗告期間，抗告為不合法，以裁定駁回
  其抗告，並無違誤。抗告意旨指摘原裁定不當，求予廢棄，為
  無理由，應予駁回。
三據上論結，抗告人之抗告為無理由，爰裁定如主文。
中    華    民    國   100    年    3     月    4     日
                   民事第四庭
                        審判長法  官  張劍男
                              法  官  彭昭芬
                              法  官  翁昭蓉
正本係照原本作成。
本裁定除以適用法規顯有錯誤為理由外，不得再抗告。如提起再
抗告，應於收受後10日內委任律師為代理人向本院提出再抗告狀
。並繳納再抗告費新台幣１千元。
中    華    民    國   100    年    3     月    7     日
                              書記官  張淑芬